【裁判字號】    97,交聲,1361
【裁判日期】    970516
【裁判案由】    違反道路交通管理處罰條例聲明異議
【裁判全文】
臺灣臺北地方法院交通事件裁定        97年度交聲字第1361號
    原處分機關  臺北市交通事件裁決所
    聲明異議人
    即受處分人  台瑋股份有限公司
    代  表  人  甲○○  53歲（民國44年2月26日生）
上開受處分人因違反道路交通管理處罰條例案件，對於臺北市交
通事件裁決所於中華民國九十七年四月二十三日所為之處分（北
市裁三字第裁二二—一ＡＤ○一六一一○號、第裁二二—一ＡＤ
○一九七九八號）聲明異議，本院裁定如下：
    主  文
異議均駁回。
    理  由
一、按紅實線：設於路側，用以禁止臨時停車；汽車駕駛人停車
    時，在禁止臨時停車處所停車者，處新臺幣（下同）六百元
    以上一千二百元以下罰鍰，道路交通標誌標線號誌規則第一
    百四十九條第一項第一款第五目及道路交通管理處罰條例第
    五十六條第一項第一款分別定有明文。次按駕駛小型車違反
    道路交通管理處罰條例第五十六條第一項第一款事件，期限
    內繳納罰鍰或到案聽候裁決者，處九百元罰鍰，復為違反道
    路交通管理事件統一裁罰基準及處理細則第二條第二項所明
    定。
二、本件聲明異議人即受處分人台瑋股份有限公司分別於民國九
    十七年一月八日上午九時三十六分、同年月十日上午十時零
    二分許，將車牌號碼為○九二六—ＫＫ號租賃小客車停放在
    臺北市○○○路○段一五一巷道路旁設有紅實線之處所，為
    臺北市停車管理處人員拍攝照片各一張，並以受處分人違反
    道路交通管理處罰條例第五十六條第一項第一款之規定逕行
    舉發分別開立北市交停字第一ＡＤ○一六一一○號、第一Ａ
    Ｄ○一九七九八號舉發通知單，經受處分人按期申訴，原處
    分機關認受處分人確有上開交通違規行為，乃依據道路交通
    管理處罰條例第五十六條第一項第一款規定各裁處九百元之
    罰鍰。
三、依據受處分人所提聲明異議狀所載，其就於上開時間將上開
    車輛停放在上開地點及上開地點路旁繪有紅實線等情均不否
    認，惟否認有何交通違規行為，並辯稱：案發地點之紅實線
    畫的不規則，而像一般私人所劃設之線條，易使人誤會非政
    府單位設置云云。經查：本案案發地點路旁繪有紅實線，且
    經主管機關即臺北市交通管制工程處合法列管等情，為受處
    分人所不否認，並有採證照片二張及臺北市交通管制工程處
    於九十七年三月五日所發北市交工程字第○九七三一○四四
    六○○號函在卷可參，另觀諸本案採證照片二張，受處分人
    停放車輛之路旁所繪製之紅實線雖因不詳原因而有小部分斑
    駁之情形，惟該處確因繪有紅實線而不得停車之意甚為明確
    ，並不因設置該處之交通標線具有小部分斑駁之情形而受影
    響，受處分人確有上開在不得臨時停車之處所停車之交通違
    規行為，堪以認定，受處分人上開所辯，均不足作為其得在
    上開處所停車之合法依據。從而，原處分機關依道路交通管
    理處罰條例第五十六條第一項第一款規定就受處分人上開交
    通違規行為各裁處九百元之罰鍰，核與上開規定並無違誤。
    本件聲明異議均為無理由，應併予駁回。
據上論斷，應依道路交通案件處理辦法第十九條，裁定如主文。
中    華    民    國    97    年    5     月    16    日
                        臺灣臺北地方法院交通法庭
                            法  官   唐于智
上正本證明與原本無異。
如不服本裁定，應於送達後5日內，向本院提出抗告狀。
                            書記官   陳家欣
中    華    民    國    97    年    5     月    16    日


司法院資訊處製作；財團法人民間司法改革基金會備份。
